臺灣臺南地方法院刑事判決　　　　　　　　94年度易字第98號
公　訴　人　臺灣台南地方法院檢察署檢察官
被　　　告　丙○○　男　41歲.
　　　　　　　　　　　弄八九號.
被　　　告　丁○○　男　39歲.
被　　　告　甲○○　男　44歲.
右列被告因竊盜案件，經檢察官提起公訴（九十四年度偵字第八九
六號），暨移送併案審理（九十四年度偵字第一七八九號），被
告於本院準備程序就被訴犯罪事實為有罪之陳述，經本院合議庭
裁定行簡式審判程序，判決如左：
    主  文
丙○○連續結夥三人以上、攜帶兇器竊盜，累犯，處有期徒刑捌
月。扣案之鉗子肆支、板模用扳手壹支、螺絲起子壹支、榔頭壹
支，均沒收。
丁○○連續結夥三人以上、攜帶兇器竊盜，處有期徒刑柒月。扣
案之鉗子肆支、板模用扳手壹支、螺絲起子壹支、榔頭壹支，均
沒收。
甲○○結夥三人以上、攜帶兇器竊盜，累犯，處有期徒刑柒月。
扣案鉗子肆支、板模用扳手壹支、螺絲起子壹支、榔頭壹支，均
沒收。
    事  實
一、丙○○前於民國（下同）八十九年間，因竊盜案件，經法院
    判處有期徒刑七月確定，並於九十一年八月二十七日執行完
    畢；甲○○則曾於八十五年間，因違反麻醉藥品管制條例案
    件，經法院判處有期徒刑五年六月確定，並於九十一年十二
    月三日縮短刑期假釋期滿執行完畢，均猶不知悔改，合先敘
    明。
二、丙○○與丁○○共同基於意圖為自己不法所有之概括犯意聯
    絡，於九十三年十二八日下午三時四十五分許，攜帶客觀上
    對人之生命、身體具有危險性而可供兇器使用之鉗子一支及
    剪刀一支，至台南縣官田鄉○鎮村○○○路三十號「裕禾生
    物科技股份有限公司」（下稱裕禾公司），竊取該公司所有
    放置於該處之砂輪機一台、電纜線一批（重約三十公斤）。
    得手後，將所竊得電纜線之一部賣給流動舊貨商，得款約新
    台幣一千四百元，由其二人平分，其餘則置於台南縣官田南
    廓村三結義四十三號丁○○之住處。丙○○、丁○○旋又承
    上開犯意，與甲○○共同基於意圖為自己不法所有之犯意聯
    絡，於九十三年十二月三十一日下午四時許，結夥三人共同
    攜帶客觀上對人之生命、身體具有危險性而可供兇器使用之
    鉗子四支、板模用扳手一支、螺絲起子一支、榔頭一支，至
    己○○所有位於臺南縣官田鄉○鎮村○○段二一六之七十號
    鐵皮屋內，由丙○○、丁○○以上開工具竊取該鐵皮屋內之
    鋁門窗之鋁條共計六十條，甲○○則在旁把風。得手後欲離
    去之際，為巡邏員警發覺有異而當場逮獲，並扣得鉗子四支
    、板模用扳手一支、螺絲起子一支、榔頭一支。嗣警方再於
    九十四年一月二十一日零時五十分許，在台南縣官田南廓村
    三結義四十三號，發現丙○○、丁○○正在剝除電纜線，上
    前盤查，而查獲前揭其二人對「裕禾公司」所竊得尚未起出
    之砂輪機一台、電纜線一批（共約一百二十尺）及已除去絕
    緣皮之電纜銅線一批（重約三公斤）。
三、案經台南縣警察局麻豆分局報請台灣台南地方法院檢察署檢
    察官偵查起訴及移請併案審理。
    理  由
一、本件被告丙○○、丁○○、甲○○所犯為死刑、無期徒刑或
    最輕本刑為三年以上有期徒刑以外之罪，被告於準備程序中
    就被訴事實為有罪陳述，經法官當庭告知簡式審判程序之旨
    ，並聽取公訴人之意見後，爰依刑事訴訟法第二百七十三條
    之一第一項規定，裁定由受命法官獨任進行簡式審判程序，
    合先敘明。
二、右開事實，迭據被告丙○○、丁○○、甲○○於警、偵訊時
    及本院審理中坦承不諱，核與被害人乙○○（裕禾公司之負
    責人）、己○○指訴失竊之情節相符，並有被害人立具之領
    結一紙、贓物暫行發還認領保管單二紙、相片三十三張及上
    開扣案之工具可資佐證。事證至臻明確，被告三人之犯行堪
    以認定，應依法論科。
三、按刑法第三百二十一條第一項第三款之攜帶兇器竊盜罪，係
    以行為人攜帶兇器竊盜為其加重條件，此所謂兇器，其種類
    並無限制，凡客觀上足對人之生命、身體、安全構成威脅，
    具有危險性之兇器均屬之，且祇須行竊時攜帶此種具有危險
    性之兇器為已足，並不以攜帶之初有行兇之意圖為必要。上
    開虎頭鉗等扣案物為足以殺傷人生命、身體之器械，自屬兇
    器無疑。核（一）被告丙○○、丁○○竊取裕禾公司所有電
    纜線等物之犯行，係犯刑法第三百二十一條第一項第三款之
    加重竊盜罪。被告二人間，有犯意聯絡及行為分擔，為共同
    正犯。併案之犯罪事實，與本件加重竊盜罪之犯行，為同一
    事實，屬實質上一罪，本院自應併予審究。（二）被告丙○○、丁○○、甲○○竊取己○○所有之鋁條之犯行，係犯刑
    法第三百二十一條第一項第三、四款之加重竊盜罪。被告三
    人間，有犯意聯絡及行為分擔，為共同正犯。被告丙○○、
    丁○○所犯前揭二次加重竊盜之犯行，時間緊接、所犯基本
    構成要件相同之罪，顯係基於概括之犯意反覆為之，為連續
    犯，應依刑法第五十六條之規定，從一情節較重之刑法第三
    百二十一條第一項第三、四款之加重竊盜罪論處，並加重其
    刑。又被告丙○○、甲○○前曾犯如事實欄一所述之罪，各
    經法院判處有期徒確定，並經執行完畢，業據被告二人供明
    在卷，並有台灣高等法院被告全國前案紀錄表附卷足憑，其
    二人於執行完畢後五年以內再犯有期徒刑之本件之罪，為累
    犯，均應依刑法第四十七條之規定加重其刑，被告丙○○並
    遞加之。爰審酌被告三人犯後坦認犯行，當庭深表悛悔之意
    ，其犯後態度良好，且所竊取之財物價值非鉅等一切情狀，
    分別量處如主文所示之刑，以資懲警。扣案之鉗子四支、板
    模用扳手一支、螺絲起子一支係被告丁○○所有；榔頭一支
    ，係被告丙○○所有，且均係供渠等犯罪所用之物，業據其
    二人供明在卷，均應依刑法第三十八條第一項第二款之規定
    宣告沒收。又被告丙○○、丁○○竊取裕禾公司所有之電纜
    線等物所攜帶之兇器剪刀一支，非違禁物，且未扣案，為免
    將來執行困難，爰不另為沒收之諭知。
據上論斷，應依刑事訴訟法第二百七十三條之一第一項、第二百
九十九條第一項前段，刑法第二十八條、第五十六條、第三百二
十一條第一項第三、四款、第四十七條、第三十八條第一項第二
款，罰金罰鍰提高標準條例第一條前段，判決如主文。
本案經檢察官戊○○到庭執行職務。
中　　華　　民　　國　　94　　年　　3 　　月　　8 　　日
　　　　　　　　　刑事第八庭    法　官　吳勇輝
以上正本證明與原本無異
如不服本判決應於送達後10日內向本院提出上訴狀
　　　　　　　　　　　　　　　　書記官　汪姿秀
中　　華　　民　　國　　94　　年　　3 　　月　　8 　　日
附錄本案論罪科刑法條全文：
中華民國刑法第三百二十一條第一項
犯竊盜罪而有左列情形之一者，處六月以上、五年以下有期徒刑：
一於夜間侵入住宅或有人居住之建築物、船艦或隱匿其內而犯之
者。
二毀越門扇、牆垣或其他安全設備而犯之者。
三  攜帶兇器而犯之者。
四  結夥三人以上而犯之者。
五  乘火災、水災或其他災害之際而犯之者。
六  在車站或埠頭而犯之者。
